Images des répertoires du notaire Gaspard Momet pour l'étude XVI
Archives nationales de France
Images des répertoires du notaire Gaspard Momet pour l'étude XVI
20 juin 1760 - 25 septembre 1788
MC/RE/XVI/8 - MC/RE/XVI/9
Etude XVI; Momet, Gaspard
2 registres
Archives nationales de France
Minutes et répertoires: la loi 2008-696 du 15 juillet 2008 relative aux archives a fixé à 75 ans à compter de la date de l'acte, ou à 25 ans à compter de la date du décès de l'intéressé si ce délai est plus bref, le délai de communication des minutes et répertoires des notaires; ce délai est porté à 100 ans à compter de la date de l'acte si le document se rapporte à un mineur (code du Patrimoine, articles L213-2, 4e d et 5e).
Autres documents de l'étude (dossiers de clients, comptabilité...): s'agissant d'archives privées, ces documents sont communicables selon les modalités fixées par le déposant ou le donateur.
Certains documents ne sont pas accessibles sous leur forme originale en raison de leur mauvais état de conservation.
Registres entrés aux Archives nationales en 1939.
Images des répertoires de l’étude XVI
Archives de l'étude XVI
répertoire d'officier public ministériel
- Répertoire chronologique pour la période du 20 juin 1760 au 23 mai 1766, 20 juin 1760 - 23 mai 1766; MC/RE/XVI/8; Un registre de 183 feuillets de papier manuscrits, hauteur 30,5 x largeur 20 cm, paginé en toutes lettres par le notaire de 1 à 356. Le registre est en bon état. Deux pages blanches entre les feuillets 158 et 159, 11 feuillets blancs à la fin du registre. De nombreux encarts collés peuvent gêner la lecture.
  Registre folioté en 2004 (foliotation non visible à l'écran)
  Le répertoire contient les informations suivantes: 1. date du jour; 2. nature de l'acte; 3. nom, prénom des parties
  En tête du registre se trouve l'historique de l'étude, depuis son début jusqu'à 1788.
  répertoire
  - Historique de l'étude de maître Momet, 1 r°; 1 feuillet
    Cet historique présente, sous forme de tableau, les différents notaires qui se sont succédé dans cette étude de 1580 à 1788.
  - Liste chronologique des actes pour la période du 20 juin au 31 décembre 1760, 20 juin - 31 décembre 1760; 2 r°-10 v°; 9 feuillets
  - Liste chronologique des actes pour la période du 5 janvier au 29 décembre 1761, 5 janvier - 29 décembre 1761; 11 r°-32 r°; 22 feuillets
  - Liste chronologique des actes pour la période du 2 janvier au 31 décembre 1762, 2 janvier - 31 décembre 1762; 33 r°-60 v°; 28 feuillets
  - Liste chronologique des actes pour la période du 3 janvier au 30 décembre 1763, 3 janvier - 30 décembre 1763; 61 r°-89 v°; 29 feuillets
  - Liste chronologique des actes pour la période du 2 janvier au 31 décembre 1764, 2 janvier - 31 décembre 1764; 90 r°-125 v°; 36 feuillets
  - Liste chronologique des actes pour la période du 2 janvier au 31 décembre 1765, 2 janvier - 31 décembre 1765; 126 r°-166 r°; 41 feuillets
  - Liste chronologique des actes pour la période du 2 janvier au 23 mai 1766, 2 janvier - 23 mai 1766; 167 r°-182 v°; 16 feuillets
- Répertoire chronologique pour la période du 21 juin 1766 au 25 septembre 1788, 21 juin 1766 - 25 septembre 1788; MC/RE/XVI/9; Un registre de 630 feuillets de papier manuscrits, hauteur 35 x largeur 23,5 cm, paginé en toutes lettres par le notaire de 1 à 1264. Le registre est en mauvais état: les feuillets 35 à 65 sont entièrement détachés. De nombreux feuillets sont déchirés. Des encarts collés peuvent gêner la lecture.
  A la fin du registre se trouve un récolement des minutes de maître Momet effectué en pluviôse an III.
  - Liste chronologique des actes pour la période du 21 juin au 31 décembre 1766, 21 juin - 31 décembre 1766; 1 r°-19 r°; 19 feuillets
    Les actes inscrits entre le 23 mai et le 21 juin 1766 sont illisibles, la page ayant été collée
  - Liste chronologique des actes pour la période du 2 janvier au 30 décembre 1767, 2 janvier - 30 décembre 1767; 20 r°-56 v°; 37 feuillets
  - Liste chronologique des actes pour la période du 2 janvier au 31 décembre 1768, 2 janvier - 31 décembre 1768; 57 r°-89 v°; 33 feuillets, le f° 90 est rayé.
  - Liste chronologique des actes pour la période du 1er janvier au 30 décembre 1769, 1er janvier - 30 décembre 1769; 91 r°-124 r°; 34 feuillets
  - Liste chronologique des actes pour la période du 2 janvier au 31 décembre 1770, 2 janvier - 31 décembre 1770; 125 r°-157 r°; 33 feuillets
  - Liste chronologique des actes pour la période du 2 janvier au 31 décembre 1771, 2 janvier - 31 décembre 1771; 158 r°-186 v°; 27 feuillets
  - Liste chronologique des actes pour la période du 2 janvier au 31 décembre 1772, 2 janvier - 31 décembre 1772; 188 r°-226 r°; 39 feuillets
  - Liste chronologique des actes pour la période du 2 janvier au 31 décembre 1773, 2 janvier - 31 décembre 1773; 227 r°-264 r°; 38 feuillets
  - Liste chronologique des actes pour la période du 3 janvier au 31 décembre 1774, 3 janvier - 31 décembre 1774; 265 r°-300 r°; 36 feuillets
  - Liste chronologique des actes pour la période du 5 janvier au 30 décembre 1775, 5 janvier - 30 décembre 1775; 301 r°-333 v°; 33 feuillets
  - Liste chronologique des actes pour la période du 3 janvier au 31 décembre 1776, 3 janvier - 31 décembre 1776; 335 r°-361 v°; 27 feuillets
  - Liste chronologique des actes pour la période du 1er janvier au 31 décembre 1777, 1er janvier - 31 décembre 1777; 363 r°-393 r°; 31 feuillets
  - Liste chronologique des actes pour la période du 2 janvier au 31 décembre 1778, 2 janvier - 31 décembre 1778; 394 r°-413 r°; 20 feuillets
  - Liste chronologique des actes pour la période du 2 janvier au 31 décembre 1779, 2 janvier - 31 décembre 1779; 413 v°-434 r°; 22 feuillets
  - Liste chronologique des actes pour la période du 6 janvier au 31 décembre 1780, 6 janvier - 31 décembre 1780; 435 r°-453 v°; 19 feuillets
  - Liste chronologique des actes pour la période du 2 janvier au 31 décembre 1781, 2 janvier - 31 décembre 1781; 454 r°-474 v°; 21 feuillets
  - Liste chronologique des actes pour la période du 2 janvier au 30 décembre 1782, 2 janvier - 30 décembre 1782; 475 r°-494 v°; 20 feuillets
  - Liste chronologique des actes pour la période du 4 janvier au 31 décembre 1783, 4 janvier - 31 décembre 1783; 496 r°-521 v°; 26 feuillets
  - Liste chronologique des actes pour la période du 2 janvier au 30 décembre 1784, 2 janvier - 30 décembre 1784; 523 r°-546 v°; 24 feuillets
  - Liste chronologique des actes pour la période du 5 janvier au 30 décembre 1785, 5 janvier - 30 décembre 1785; 548 r°-569 v°; 22 feuillets
  - Liste chronologique des actes pour la période du 2 janvier au 29 décembre 1786, 2 janvier - 29 décembre 1786; 571 r°-593 r°; 23 feuillets
  - Liste chronologique des actes pour la période du 2 janvier au 31 décembre 1787, 2 janvier - 31 décembre 1787; 594 r°-612 v°; 19 feuillets
  - Liste chronologique des actes pour la période du 4 janvier au 25 septembre 1788, 4 janvier - 25 septembre 1788; 613 r°-627 v°; 15 feuillets
  - Etat des minutes manquantes pour la période du 2 décembre 1760 au 28 août 1788, 2 décembre 1760 - 28 août 1788; 628 r°-630 r°; 3 feuillets